---
title: "UTS DMKM"
output: word_document
---

```{r}
dataset<-read.csv(file.choose(), header = T)
colnames(dataset)<-c("alcohol", "malic_acid", "ash", "alcalinity_ash", "magnesium", "total_phenols", "Flavanoids", "nonflavanoid_phenols", "proanthocyanins","color_intensity","hue","diluted_wines", "proline")
str(dataset)
dataset$alcohol<-as.factor(dataset$alcohol)
head(dataset)
dataset<-dataset[,-14]
head(dataset)
#menentukan sampel dan data test
set.seed(123)
sampel<-sample(2,nrow(dataset), replace = T, prob = c(0.8,0.2))
traindat<-dataset[sampel==1,]
testdat<-dataset[sampel==2, ]

library(party)
library(psych)
library(caret)
library(randomForest)
library(dplyr)
modelRf<-randomForest( alcohol ~ . , data=traindat)
modelRf
summary(modelRf)
# prediksi dan validasi dengan split validation
pred_rf <- predict(modelRf, newdata = testdat)
confusionMatrix(pred_rf %>% as.factor(), testdat$alcohol %>% as.factor())
varImpPlot(modelRf)
```

Pada confusion matrix terlihat pada tingkat akurasi sebesar 1, artinya model secara keseluruhan, model dapat mengklasifikasikan semua data testing secara benar. Tingkat Sensitifity/Recall pada class 1 sebesar 1, artinya dari 11 kelompok 1, 11 atau semua data berhasil diprediksi dengan benar oleh model begitu juga dengan class 2 dan 3. Tingkat specificity pada class 1 sebesar 1, artinya dari 11 kelompok selain class 1, 11 atau semua data berhasil diprediksi dengan benar oleh. Tingkat presisi sebesar 1 pada class 1, artinya dari 11 prediksi positif pada pada class 1, 11 atau semua data berhail diprediksi dengan benar oleh model. Nilai F-1 score merupakan rata-rata harmonik dari recall dan presisi sebesar 1 yang menunjukkan model sangat bagus.

```{r}
set.seed(123)
sampel2<-sample(2,nrow(dataset), replace = T, prob = c(0.8,0.2))
traindat2<-dataset[sampel2==1,]
testdat2<-dataset[sampel2==2, ]
library(naivebayes)
modelNav<-naive_bayes(alcohol ~ . , data=traindat2)
modelNav
summary(modelNav)
prediksi <-predict(modelNav, testdat2)
confusionMatrix(table(prediksi, testdat2$alcohol))
```
```{r}
#membandingkan kedua model dengan ROC/AUC
library(pROC)

par(pty="s") 

rfROC <- roc(ifelse(testdat$alcohol == "1", 1 , ifelse(testdat$alcohol == "2", 2,3)), ifelse(pred_rf == "1", 1 , ifelse(pred_rf == "2", 2,3)), plot=TRUE, print.auc=TRUE, col="green", lwd =4, legacy.axes=TRUE, main="ROC Curves")

navROC <- roc(ifelse(testdat$alcohol == "1", 1 , ifelse(testdat$alcohol == "2", 2,3)), ifelse(prediksi == "1", 1 , ifelse(prediksi == "2", 2,3)), plot=TRUE, print.auc=TRUE, col="green", lwd =4, legacy.axes=TRUE, main="ROC Curves")


legend("bottomright", legend=c("Random Forest","Naive Bayes"),col=c("green", "blue"),lwd=4)
```

Terlihat kedua model sama bagus karena kurva mendekati titk (0,1).